臺灣臺南地方法院刑事判決
110年度易字第93號
公  訴  人  臺灣臺南地方檢察署檢察官
被      告  張國偉





上列被告因竊盜案件，經檢察官提起公訴（110年度營偵字第126
號），本院判決如下：
    主  文
張國偉犯竊盜罪，累犯，處有期徒刑柒月。
未扣案之犯罪所得電動自行車壹部沒收，於全部或一部不能沒收
或不宜執行沒收時，追徵其價額。
    事  實
一、張國偉意圖為自己不法之所有，基於竊盜之犯意，於民國10
    9年10月10日上午8時10分許，騎乘車牌號碼000-000號重型
    機車，前往臺南市○○區○○路00號前，因見陳氏成所有之電動
    自行車停放於此處，遂徒手竊取該車並騎乘離去。
二、案經陳氏成訴由臺南市政府警察局新營分局移送臺灣臺南地
    方檢察署檢察官偵查起訴。
    理  由
甲、程序部分：
一、本案以下所引用具傳聞證據性質之供述證據，被告張國偉、
    檢察官於本院言詞辯論終結前均未爭執其證據能力，且本院
    審酌前開證據作成時之情況及證據取得過程等節，並無非出
    於任意性、不正取供或其他違法不當情事，且客觀上亦無顯
    不可信之情況，復經本院於審判期日就上開證據依法進行調
    查、辯論，是依刑事訴訟法第159條之5規定，均有證據能力
    。
二、本案以下所引用具非供述證據性質之證據資料，均無違反法
    定程序取得之情形，依刑事訴訟法第158條之4規定之反面解
    釋，均應有證據能力。
乙、實體部分：
一、訊據被告矢口否認有何竊盜之犯行，並於本院審理時辯稱：
    我有向我媽借機車，但我沒有偷電動自行車，監視器錄影畫
    面翻拍照片中的人不是我云云。經查，車牌號碼000-000號
    重型機車係被告母親張陳金昭所有，歹徒於上開時間騎乘車
    牌號碼000-000號重型機車抵達前開地點後，徒手竊取陳氏
    成所有之電動自行車等情，業據證人陳氏成、張陳金昭於警
    詢時證述明確，並有監視器錄影畫面翻拍照片、車輛詳細資
    料報表在卷可稽，而該名歹徒即係被告，亦據證人張陳金昭
    於警詢時證述明確，被告亦供稱其曾向母親借用上開機車，
    顯見被告確有竊取電動自行車無訛，故被告前開所辯，均屬
    卸責之詞，不足採信。本案事證明確，被告犯行堪以認定，
    應予依法論科。
二、核被告所為，係犯刑法第320條第1項之竊盜罪。被告前因肇
    事逃逸案件，經臺灣桃園地方法院以105年度審交訴字第118
    號判處有期徒刑6月10日確定，甫於106年12月10日執行完畢
    等情，有臺灣高等法院被告前案紀錄表在卷可稽，是被告於
    受徒刑之執行完畢後，5年內故意再犯本件有期徒刑以上之
    罪，為累犯，參酌司法院釋字第775號解釋意旨，就現行刑
    法第47條第1項規定加重最高本刑部分並未宣告違憲，只有
    在無法適用刑法第59條在內之減刑規定，法院認為個案應量
    處最低法定刑，否則將有違罪刑相當之情形下，方應依上開
    解釋意旨權衡，裁量不加重最低本刑，並宣告最低本刑（最
    高法院108年度台上字第338、976、1491號判決意旨參照）
    ，衡酌被告未因前案徒刑執行完畢而有所警惕，猶故意再犯
    本案犯罪，可認其有特別惡性及對刑罰反應力薄弱，是本案
    適用刑法第47條第1項規定加重最低本刑結果，並無前揭解
    釋文所載致被告所受刑罰超過其所應負擔罪責之過苛而牴觸
    憲法之情事，應加重其刑。爰審酌告訴人所受財產損失，復
    參酌被告於犯後否認犯行，未見悔意，及其自陳國中畢業、
    已婚、另案入監前從事販賣汽車工作之智識狀況、生活狀況
    等一切情狀，量處如主文所示之刑，以資懲儆。
三、被告竊得電動自行車1部，雖未扣案，仍應依刑法第38條之1
    第1項前段規定宣告沒收之，且依同條第3項規定，於全部或
    一部不能沒收或不宜執行沒收時，追徵其價額。
據上論斷，應依刑事訴訟法第299條第1項前段，判決如主文。
本案經檢察官郭俊男提起公訴，檢察官黃慶瑋到庭執行職務。　
中　　華　　民　　國　　110 　年　　7 　　月　　27　　日
　　　　　　　　　刑事第十二庭  法　官　莊政達
以上正本證明與原本無異。
如不服本判決應於收受本判決後20日內向本院提出上訴書狀，並
應敘述具體理由。其未敘述上訴理由者，應於上訴期間屆滿後20
日內向本院補提理由書狀（均須按他造當事人之人數附繕本）「
切勿逕送上級法院」。 
  　　　　　　　　　　　　　　　書記官　歐慧琪
中　　華　　民　　國　　110 　年　　7 　　月　　27　　日
附錄本案論罪科刑法條：
中華民國刑法第320條
意圖為自己或第三人不法之所有，而竊取他人之動產者，為竊盜
罪，處 5 年以下有期徒刑、拘役或 50 萬元以下罰金。
意圖為自己或第三人不法之利益，而竊佔他人之不動產者，依前
項之規定處斷。
前二項之未遂犯罰之。